【裁判字號】    98,易,350
【裁判日期】    980731
【裁判案由】    恐嚇等
【裁判全文】
臺灣雲林地方法院刑事判決               98年度易字第350號
公  訴  人  臺灣雲林地方法院檢察署檢察官
被      告  乙○○
上列被告因恐嚇等案件，經檢察官提起公訴（98年度偵字第2823
號），本院於準備程序進行中，因被告就被訴事實為有罪之陳述
，經告知簡式審判程序意旨，並聽取公訴人及被告意見後，本院
合議庭裁定由受命法官獨任依簡式審判程序審理，判決如下：
    主      文
乙○○犯夜間侵入住宅竊盜罪，累犯，處有期徒刑柒月。又犯恐
嚇取財未遂罪，累犯，處有期徒刑伍月，BENQ廠牌行動壹支（含
扣案搭配門號0000000000號SIM 卡壹枚）沒收之。應執行有期徒
刑拾月，BENQ廠牌行動壹支（含扣案搭配門號0000000000號SIM
卡壹枚）沒收之。
    事實及理由
一、犯罪事實：
  (一)乙○○前因竊盜案件，經本院以96年度易字第402 號判處有
    期徒刑8 月確定，於民國97年6 月8 日執行完畢。詎其仍不
    知警惕，因其父親吳清發罹患心臟疾病，積欠醫藥費用，於
    98年4 月8 日凌晨1 時許之夜間，搭乘某不知情之友人駕駛
    之自小客車前往甲○○任職之聯宙科技股份有限公司（下稱
    聯宙公司）位於雲林縣麥寮鄉橋頭村橋頭17之90號宿舍，欲
    向甲○○借錢，因見該處大門未上鎖而所有人員均已入睡，
    竟基於意圖為自己不法所有之犯意，開門侵入其內，徒手竊
    取置放在一樓桌上為聯宙公司所有而供甲○○使用之車牌號
    碼6397 -VM號自用小客車之汽車鑰匙及遙控器各1 支，嗣以
    上開鑰匙、遙控器發動停在門口之前揭自小客車而竊取之，
    並供己代步使用。
  (二)乙○○竊得上開自小客車後，復另行基於意圖為自己不法所
    有之犯意，於98年4 月9 日凌晨5 時7 分許，在不詳地點，
    以其胞姊吳金秋名義申請而供乙○○使用門號為0000000000
    號行動電話撥打甲○○使用之0000000000號行動電話，向甲
    ○○恫嚇稱：若要找回車子就拿新臺幣（下同）5 萬元來贖
    ，否則就自己去找車子等語，致甲○○心生畏懼，同意付款
    2 萬元，乙○○乃要求甲○○前赴雲林縣麥寮國小等候指示
    ，復又自同日凌晨5 時12分許起，陸續以其名義申設門號為
    0000000000號行動電話撥打甲○○前揭電話，命其在麥寮國
    小後方圍牆邊尋獲該車之行車執照及鑰匙，又於同日上午6
    時許，再指示甲○○將現金5 萬元放在「阿杉鹹豬肉專賣店
    」對面之四合院內，始能覓得車輛，甲○○因未見到失竊車
    輛拒絕之，且甲○○已懷疑乙○○涉案，於電話中明白要求
    乙○○接聽，乙○○以為事跡敗露，即未去電勒贖，致未得
    逞。
二、程序部分：按被告乙○○所犯係死刑、無期徒刑、最輕本刑
    為3 年以上有期徒刑以外之罪，其於準備程序就被訴事實為
    有罪之陳述，經受命法官告知簡式審判程序之旨，並聽取其
    與公訴人之意見後，本院認無不得或不宜改依簡式審判程序
    進行之情事，依刑事訴訟法第273 條之1 第1 項、第284 條
    之1 規定，裁定由受命法官獨任進行簡式審判程序，並依同
    法第310 條之2 規定準用同法第454 條之規定，製作略式判
    決書。
三、犯罪證據及理由：上開犯罪事實，業據被告於警詢、檢察官
    偵查中及本院審理時坦承不諱，核與證人甲○○、吳金秋、
    步光復於警詢中指述之情節相符，並有0000000000號門號通
    聯紀錄、0000000000、0000000000門號申請人基本資料、車
    牌號碼6379-VM 號自小客車行車執照及贓物認領保管單各1
    份在卷可稽，足認被告上開自白與事實相符，可以採為認定
    其犯罪之證據。綜上所述，本案事證明確，被告犯行堪以認
    定，應予依法論科。
四、論罪科刑之理由：
  (一)按刑法上恐嚇取財罪之「恐嚇」，固係指以危害通知他人，
    使該人主觀上生畏怖心之行為，然此危害之通知，並非僅限
    於將來，其於現時以危害相加者，亦應包括在內。因是，恐
    嚇之手段，並無限制，其以言語、文字為之者無論矣，即使
    出之以強暴、脅迫，倘被害人尚有相當之意思自由，而在社
    會一般通念上，猶未達於不能抗拒之程度者，仍屬本罪所謂
    「恐嚇」之範疇。至於危害通知之方法，亦無限制，無論明
    示之言語、文字、動作或暗示之危害行為，苟已足使對方理
    解其意義之所在，並足以影響其意思之決定與行動自由者均
    屬之（最高法院81年度台上字第867 號判決要旨參照）。
  (二)核被告之所為，係犯刑法第321 條第1 項第1 款之夜間侵入
    住宅竊盜罪，及同法第346 條第3 項、第1 項之恐嚇取財未
    遂罪。
  (三)被告前因竊盜案件，經本院以96年度易字第402 號判處有期
    徒刑8 月確定，於97年6 月8 日執行完畢，有臺灣高等法院
    被告前案紀錄表可稽，其於有期徒刑執行完畢後，5 年內再
    故意犯有期徒刑以上之罪，均為累犯，皆加重其刑。
  (四)被告所犯恐嚇取財罪部分既屬未遂，依刑法第25條第2 項規
    定，按既遂犯之刑減輕之，並先加後減之。
  (五)本院審酌被告現值34歲之壯年，竟竊取他人財物，及以取車
    勒贖方式恐嚇友人，無視法紀，尊重他人財產權觀念薄弱，
    亦影響社會治安，惟念其坦承犯行，尚能知錯，自承為國中
    畢業之教育程度，智識未高等一切情狀，各量處如主文所示
    之刑，並定其應執行之刑。
五、沒收部分：BENQ廠牌行動1 支（含扣案搭配門號0000000000
    號SIM 卡1 枚），為被告所有供犯恐嚇取財未遂罪所用之物
    ，業據其供承在卷，依刑法第38條第1 項第2 款規定，併予
    宣告沒收之。
六、依刑事訴訟法第273 條之1 第1 項、第299 條第1 項前段，
    刑法第321 條第1 項第1 款、第346 條第3 項、第1 項、第
    25條第2 項、第47條第1 項、第51條第5 款、第38條第1 項
    第2 款，刑法施行法第1 條之1 第1 項、第2 項前段，判決
    如主文。
七、如不服本判決應於判決送達後10日內向本院提出上訴書狀，
    並應敘述具體理由；其未敘述上訴理由者，應於上訴期間屆
    滿後20 日 內向本院補提理由書（均須按他造當事人之人數
    附繕本）「切勿逕送上級法院」。
八、本案經檢察官丙○○到庭執行職務。
中    華    民    國    98    年    7     月    31    日
                  刑事第五庭  法  官  曾鴻文
以上正本證明與原本無異。
                              書記官  顏錦清
中    華    民    國    98    年    7     月    31    日
附錄本判決論罪科刑法條全文：
中華民國刑法第321 條第1 項犯竊盜罪而有左列情形之一者，處
6 月以上、5 年以下有期徒刑：
一  於夜間侵入住宅或有人居住之建築物、船艦或隱匿其內而犯
    之者。
二  毀越門扇、牆垣或其他安全設備而犯之者。
三  攜帶兇器而犯之者。
四  結夥三人以上而犯之者。
五  乘火災、水災或其他災害之際而犯之者。
六  在車站或埠頭而犯之者。
中華民國刑法第346條
意圖為自己或第三人不法之所有，以恐嚇使人將本人或第三人之
物交付者，處6 月以上5 年以下有期徒刑，得併科1 千元以下罰
金。
以前項方法得財產上不法之利益，或使第三人得之者，亦同。
前二項之未遂犯罰之。


司法院資訊處製作；財團法人民間司法改革基金會備份。
